臺灣雲林地方法院刑事判決　　　　　　　100年度訴字第459號
公　訴　人　臺灣雲林地方法院檢察署檢察官
被　　　告　林志成
上列被告因違反毒品危害防制條例案件，經檢察官提起公訴（10
0 年度毒偵字第304 號、第355 號、第740 號、第783 號），被
告於準備程序中就被訴事實為有罪之陳述，本院一併改依簡式審
判程序審理，合併判決如下：
    主  文
林志成施用第一級毒品，共肆罪，均累犯，各處有期徒刑拾壹月
；又施用第二級毒品，共貳罪，均累犯，各處有期徒刑陸月；應
執行有期徒刑年。
    犯罪事實
一、林志成前於民國89年及90年間，因2 次施用毒品案件，經觀
    察、勒戒後，均認無繼續施用毒品之傾向，分別由臺灣彰化
    地方法院檢察署檢察官及臺灣雲林地方法院檢察署檢察官為
    不起訴處分確定。復於上開觀察、勒戒執行完畢後5 年內，
    再因施用第一級毒品案件，經本院以94年度訴字第189 號判
    處有期徒刑9 月確定。(一)復因5 次竊盜案件，經本院以97年
    度易字第96號分別判處有期徒刑10月、8 月（3 罪）、6 月
    確定。(二)再因施用第一級毒品案件，經本院以97年度訴字第
    203 號判處有期徒刑11月確定。上開(一)、(二)案件，嗣經本院
    以97年度聲字第660 號裁定，定其應執行刑為有期徒刑2 年
    9 月確定。於99年6 月17日縮短刑期假釋付保護管束出監，
    迄99年8 月4 日假釋期滿，其假釋未經撤銷，以執行完畢論
    。詎仍不知悔改，分別為下列犯行：
  (一)基於施用第一級毒品海洛因之犯意，於99年10月27日8 時許
    ，在雲林縣斗六市成大醫院旁，以將第一級毒品海洛因摻水
    置於針筒內注射血管之方式，施用第一級毒品海洛因1 次。
    嗣於同日13時45分許，在彰化縣北斗鎮○○路與中山路交岔
    路口為警盤查，發現其右手背留有注射之痕跡後，方向警方
    坦承有施用毒品犯行，並於同日15時30分許，經其同意採集
    尿液送驗，檢驗結果呈毒品嗎啡陽性反應，而查悉上情（臺
    灣雲林地方法院檢察署100 年度毒偵字第355 號）。
  (二)復另行起意，基於施用第二級毒品甲基安非他命之犯意，於
    99年11月30日中午某時許，在雲林縣莿桐鄉埔子村埔子47號
    住處，以將第二級毒品甲基安非他命置於玻璃球內，用火燒
    烤後吸食其煙霧之方式，施用第二級毒品甲基安非他命1 次
    又另行起意，再度基於第一級毒品海洛因之犯意，於99年11
    月30日18時30分許，在雲林縣斗六市臺大醫院雲林分院附近
    之產業道路，以將第一級毒品海洛因摻水置於針筒內注射血
    管之方式，施用第一級毒品海洛因1 次。嗣於99年12月1 日
    7 時30分許，因另涉毒品案件，為警在雲林縣古坑鄉荷苞村
    地母廟旁查獲，並於同日10時17分起至29分期間，為警採集
    其尿液送驗，檢驗結果呈毒品嗎啡及甲基安非他命陽性反應
    ，而查悉上情（臺灣雲林地方法院檢察署100 年度毒偵字第
    304 號）。
  (三)再另行起意，基於施用第一級毒品海洛因之犯意，於100 年
    3 月6 日19時許，在雲林縣斗六市○○路旁之某產業道路旁
    ，以將第一級毒品海洛因摻水置於針筒內注射血管之方式，
    施用第一級毒品海洛因1 次。嗣於100 年3 月7 日10時1 分
    至30分期間，因另涉毒品案件，為警採集其尿液送驗，檢驗
    結果呈毒品嗎啡陽性反應，而查悉上情（臺灣雲林地方法院
    檢察署100 年度毒偵字第783 號）。
  (四)復另行起意，再度基於施用第一級毒品海洛因之犯意，於10
    0 年3 月14日為警採尿前回溯72小時內某時許，在雲林縣斗
    六市○○○道路旁，以將第一級毒品海洛因摻水置於針筒內
    注射血管之方式，施用第一級毒品海洛因1 次；嗣另行起意
    ，基於施用第二級毒品甲基安非他命之犯意，於100 年3 月
    14日為警採尿前回溯96小時內某時許，在雲林縣斗六市○○
    ○道路旁，以將第二級毒品甲基安非他命置於玻璃球內，用
    火燒烤後吸食其煙霧之方式，施用第二級毒品甲基安非他命
    1 次。嗣於100 年3 月14日因形跡可疑，且身上疑似有毒品
    注射痕跡，為警經其同意於當日19時50分許採集尿液送驗，
    檢驗結果呈毒品嗎啡及甲基安非他命陽性反應，而查悉上情
    （臺灣雲林地方法院檢察署100 年度毒偵字第740 號）。
二、案經彰化縣警察局北斗分局報告臺灣彰化地方法院檢察署檢
    察官呈請臺灣高等法院檢察署檢察長核轉臺灣雲林地方法院
    檢察署檢察官偵查，暨雲林縣警察局斗南分局、南投縣政府
    警察局竹山分局報告臺灣雲林地方法院檢察署檢察官偵查起
    訴。
    理  由
一、本件係經被告林志成於準備程序期日為有罪之陳述，而經本
    院合議庭裁定由受命法官獨任以簡式審判程序加以審理，此
    有本院100 年6 月24日準備程序筆錄一份附卷足憑，則依據
    刑事訴訟法第273 條之2 、同法第159 條第2 項之規定，不
    適用傳聞法則有關限制證據能力之相關規定，合先敘明。
二、被告林志成之上開犯罪事實，除有其於本院審理時之自白外
    ，尚有下列證據可佐：
(一)、犯罪事實欄一、(一)部分：
１、彰化縣警察局北斗分局委託檢驗尿液代號與真實姓名對照認
    證單1 紙（彰化縣警察局北斗分局北警分偵字第1000001608
    號卷第10頁）。
２、詮昕科技股份有限公司濫用藥物尿液檢驗報告（報告編號：
    9A290017號）1 紙（同上卷第11頁）。
(二)、犯罪事實欄一、(二)部分：
１、雲林縣警察局斗南分局查獲毒品危害防制條例案嫌犯尿液送
    檢真實姓名對照表1 紙（雲林縣警察局斗南分局雲警南刑字
    第0990014777號卷第5 頁）。
２、正修科技大學超微量研究科技中心尿液檢驗報告（報告編號
    ：R00-0000-000號）1 紙（同上卷第4 頁）。
(三)、犯罪事實欄一、(三)部分：
１、雲林縣警察局斗南分局毒品犯罪嫌疑人尿液採驗作業管制紀
    錄1 紙（臺灣雲林地方法院檢察署100 年度毒偵字第783 號
    卷第8 頁）。
２、詮昕科技股份有限公司濫用藥物尿液檢驗報告（報告編號：
    00000000號）1 紙（同上卷第10頁）。
(四)、犯罪事實欄一、(四)部分：
１、南投縣政府警察局竹山分局接受尿液採驗人尿液檢體採集送
    驗記錄表1 紙（南投縣政府警察局竹山分局投竹警偵字第10
    00005425號卷第4 頁）。
２、詮昕科技股份有限公司濫用藥物尿液檢驗報告（報告編號：
    00000000號）1 紙（同上卷第3 頁）。
(五)、臺灣高等法院被告前案紀錄表1 份。證明：被告有犯罪事實
    欄所載施用毒品案件，經觀察、勒戒紀錄，並於觀察、勒戒
    執行完畢後，5 年內再次施用毒品之情形。故此次再犯本件
    施用毒品罪，已非毒品危害防制條例第20條第3 項所定「5
    年後再犯」之情形，仍應依同條例第10條第1 項、第2 項之
    規定處罰（最高法院95年度第7 次刑事庭會議決定文參照）
    。綜上，本件事證明確，被告犯行堪以認定，應依法論科。
三、論罪科刑：
(一)、查海洛因及甲基安非他命，分別係毒品危害防制條例第2 條
    第2 項第1 款、第2 款規定之第一級與第二級毒品。是核被
    告林志成所為施用海洛因部分，均係犯毒品危害防制條例第
    10 條 第1 項之施用第一級毒品罪；施用甲基安非他命部分
    ，皆係犯同條例第10條第2 項之施用第二級毒品罪。被告非
    法持有第一級、第二級毒品之低度行為，已分別為其施用之
    高度行為所吸收，均不另論罪。被告所犯施用第一級毒品罪
    與施用第二級毒品罪，犯意各別，罪名互異，應分論併罰。
(二)、再被告有如犯罪事實欄所載徒刑執行完畢之前科紀錄，有卷
    附臺灣高等法院被告前案紀錄表可按，其於受徒刑之執行完
    畢後，5 年以內故意再犯本案6 件有期徒刑以上之罪，均為
    累犯，皆應依刑法第47條第1 項規定加重其刑。
(三)、爰審酌被告前有詐欺及多次違反毒品危害防制條例、竊盜等
    前科，有臺灣高等法院被告前案紀錄表在卷可考，可見素行
    不佳，竟仍一再施用海洛因、甲基安非他命，顯見先前所受
    保安處分及刑之執行均未收矯治、警惕之效，亦未見悔過自
    新之意，被告既無確實戒毒之決心，已難自拔，自應施以相
    當之刑罰，以期收教化之功能，並協助其戒去毒癮，兼衡被
    告犯後於本院審理時坦承犯行，堪見已有悔意，自陳因心理
    壓力大而施用毒品之犯罪動機，學歷為國中畢業之智識程度
    ，家中有父親獨居，已離婚，有小孩，工作為做消防箱，日
    薪約新臺幣800 元之家庭狀況（本院100 年度訴字第459 號
    卷第25頁反面、第26頁正面；100 年度訴字第509 號卷第23
    頁反面、第24頁正面）等一切情狀，認檢察官具體求處有期
    徒刑2 年2 月（合併定應執行刑）實屬過輕，故分別量處如
    主文所示之刑，並定其應執行之刑。
據上論斷，應依刑事訴訟法第299 條第1 項前段、第273 條之1
第1 項，毒品危害防制條例第10條第1 項、第2 項，刑法第11條
前段、第47條第1 項、第51條第5 款，判決如主文。
本案經檢察官魏偕到庭執行職務。
中    華    民    國   100    年    7     月    8     日
                  刑事第六庭    法  官  陳美利
以上正本證明與原本無異。
如不服本判決應於收受判決後10日內向本院提出上訴書狀，並應
敘述具體理由；其未敘述上訴理由者，應於上訴期間屆滿後20日
內向本院補提理由書（均須按他造當事人之人數附繕本）。「切
勿逕送上級法院」。
                                書記官  王秀如
中    華    民    國   100    年    7     月    8     日
附錄本案論罪科刑條文：
毒品危害防制條例第10條
施用第一級毒品者，處 6 月以上 5 年以下有期徒刑。
施用第二級毒品者，處 3 年以下有期徒刑。